臺灣南投地方法院刑事判決
110年度訴字第182號
公  訴  人  臺灣南投地方檢察署檢察官
被      告  鄧景松




上列被告因違反毒品危害防制條例案件，經檢察官提起公訴（10
9年度偵字第3353號），因被告於準備程序中就被訴事實均為有
罪之陳述，經告以簡式審判程序之旨，並聽取當事人意見後，本
院合議庭裁定由受命法官獨任進行簡式審判程序，判決如下：
    主      文
鄧景松犯轉讓禁藥罪，共貳罪，均累犯，各處有期徒刑肆月。應
執行有期徒刑陸月。
    事實及理由
一、犯罪事實：
  ㈠鄧景松明知甲基安非他命屬中央衛生主管機關行政院衛生福
    利部明令公告禁止製造調劑、輸入、輸出、販賣或陳列之毒
    害藥品，為藥事法所規定之禁藥，非經許可不得轉讓，竟基
    於轉讓禁藥甲基安非他命之犯意，分別於如附表所示之時間
    、地點，以如附表所示之方式，轉讓如附表所示之禁藥甲基
    安非他命與鄒金龍。
  ㈡案經南投縣政府警察局南投分局報告臺灣南投地方檢察署檢
    察官偵查起訴。
二、證據名稱：
  ㈠被告鄧景松於本院準備程序及審理時之自白。
  ㈡證人鄒金龍於警詢時及偵查中之證述（參見警卷第6 頁至11
    頁，偵卷第22頁至25頁、第68頁至70頁）。
  ㈢現場照片8 張、南投縣政府警察局南投分局109 年10月24日
    投投警偵字第1090023875號函及所附偵查報告、鄒金龍持用
    之門號0000000000號手機於108 年7 月6 日起至108 年8 月
    3 日止之基地台位置表（見警卷第18頁至21頁，偵卷第9 頁
    至14頁）。
三、論罪科刑之理由：
  ㈠按甲基安非他命雖係第二級毒品，但亦屬藥事法所稱之禁藥
    。行為人轉讓甲基安非他命（未達法定應加重其刑之一定數
    量）予成年男子，同時該當藥事法第83條第1 項轉讓禁藥罪
    及毒品危害防制條例第8 條第2 項轉讓第二級毒品罪之構成
    要件，應依重法優於輕法之原則，擇較重之轉讓禁藥罪論處
    （最高法院109 年度台上大字第1089號裁定意旨參照）。本
    件被告所為轉讓甲基安非他命予證人鄒金龍之犯行，其數量
    並無積極證據證明已達淨重10公克以上，且證人鄒金龍為成
    年人，足見被告轉讓甲基安非他命犯行並無依毒品危害防制
    條例第8 條第6 項、第9 條規定需加重其刑之情形，自應適
    用刑度較重之藥事法第83條第1 項轉讓禁藥罪處斷。是核被
    告所為，均係犯藥事法第83條第1 項之轉讓禁藥罪。另被告
    轉讓前持有甲基安非他命之行為，其持有及轉讓甲基安非他
    命之行為，同為實質上一罪之階段行為，高度之轉讓行為既
    已依藥事法加以處罰，依法律適用完整性之法理，其低度之
    持有甲基安非他命行為，自不能再行割裂適用毒品危害防制
    條例第11條第2 項之持有第二級毒品罪予以處罰，且藥事法
    並無處罰持有禁藥之明文，是被告持有禁藥甲基安非他命部
    分，自無庸予以論罪處罰（最高法院98年度台上字第5362號
    判決意旨參照）。
  ㈡被告所犯上開2 罪，犯意各別、行為互殊，應予分論併罰。 
  ㈢被告前因違反毒品危害防制條例案件，經臺灣雲林地方法院
    以96年度訴字第733 號判決處有期徒刑8 月、5 月，並裁定
    應執行有期徒刑1 年確定後入監執行嗣經假釋，於107 年3 
    月7 日假釋期滿未經撤銷視為執行完畢，有臺灣高等法院被
    告前案紀錄表在卷可查，其復於徒刑執行完畢後之5 年內，
    故意再犯本件有期徒刑以上之罪，均為累犯。徵諸被告本案
    各次犯行與前案所犯俱係故意犯之，足見對刑法反應能力薄
    弱，並無司法院大法官釋字第775 號所指罪刑不相當之情形
    ，是被告上開所犯俱應依刑法第47條第1 項之規定加重其刑
    。
  ㈣又被告轉讓同屬禁藥之第二級毒品甲基安非他命（未達法定
    應加重其刑之一定數量）予成年人，依重法優於輕法之原則
    ，擇較重之藥事法第83條第1 項轉讓禁藥罪論處，如被告於
    偵查及審判中均自白，仍應適用毒品危害防制條例第17條第
    2 項規定減輕其刑（最高法院109 年度台上大字第4243號裁
    定意旨參照）；而所謂「自白」，當指對自己之犯罪事實全
    部或主要部分為肯定供述之意而言，又所謂犯罪事實，係指
    符合犯罪構成要件之具體的社會事實（最高法院106 年度台
    上字第2892號刑事判決參照）。查被告於警詢及偵查中均供
    稱有提供甲基安非他命與鄒金龍施用等情，且於本院審理時
    為認罪之自白，自應依毒品危害防制條例第17條第2 項規定
    ，減輕其刑。被告犯行同時有上開刑之加重及減輕事由，應
    先加後減之。
　㈤爰審酌被告無視於我國政府禁絕毒害之政策，竟無償轉讓禁
    藥甲基安非他命與他人施用，致他人耽溺毒害，助長濫用禁
    藥成癮之惡習，戕害他人之身體健康，實值非難。惟考量其
    所轉讓甲基安非他命之數量非鉅，轉讓對象僅1 人，轉讓次
    數為2 次，及其尚知坦承犯行之犯後態度，併考量其為高中
    肄業之智識程度、之前從事市場擺攤工作、家庭經濟普通、
    與太太及3 名子女同住之生活等一切情狀，分別量處如主文
    所示之刑，並定其應執行之刑，以資懲儆。
四、應適用之法條：
    刑事訴訟法第273 條之1 第1 項、第299 條第1 項前段、第
    310 條之2 、第454 條第1 項。 
本案經檢察官林孟賢提起公訴，檢察官劉景仁到庭執行職務。 
中　　華　　民　　國　　110 　年　　11　　月　　24　　日
　　　　　　　　　        臺灣南投地方法院刑事第二庭    
　　　　　　　　　            法　官  羅子俞
以上正本與原本無異。
如不服本判決應於收受送達後20日內向本院提出上訴書狀，並應
敘述具體理由；其未敘述上訴理由者，應於上訴期間屆滿後20日
內向本院補提理由書（均須按他造當事人之人數附繕本）「切勿
逕送上級法院」。
                               書記官 吳瓊英
中　　華　　民　　國　　110 　年　　11　　月　　25　　日
附錄本案論罪科刑法：
藥事法第83條第1項
明知為偽藥或禁藥，而販賣、供應、調劑、運送、寄藏、牙保、
轉讓或意圖販賣而陳列者，處7年以下有期徒刑，得併科新臺幣5
千萬元以下罰金。

附表：
編號 犯罪事實 1 鄧景松基於轉讓禁藥甲基安非他命之犯意，於108年7月21日17時19分許，在高雄市林園區（起訴書誤載為大園區，應予更正）不詳地點，無償轉讓重量不詳之禁藥甲基安非他命與鄒金龍。 2 鄧景松基於轉讓禁藥甲基安非他命之犯意，於108年7月24日17時35分許，在鄒金龍位於臺中市○○區○○路000號302室之居處內，將重量不詳之甲基安非他命至於玻璃球內燒烤後，提供與鄒金龍施用，並隨即於離開上址時，轉讓1包重量不詳之禁藥甲基安非他命與鄒金龍。